【裁判字號】    90,易,984
【裁判日期】    900723
【裁判案由】    傷害
【裁判全文】
臺灣高雄地方法院刑事判決                            九十年度易字第九八四號
    公  訴  人  臺灣高雄地方法院檢察署檢察官
    被      告  乙○○
右列被告因傷害案件，經檢察官提起公訴（九十年度調偵字第一八七號），本院判決
如左：
    主  文
乙○○傷害人之身體，處拘役拾日，如易科罰金，以佰元折算壹日。
    事  實
一、乙○○係甲○○○之配偶，二人屬家庭暴力防治法之家庭成員關係。於民國八十
    九年十月十三日下午七時三十分許，在高雄市○○區○○路之伯園旅社前，甲○
    ○○以為乙○○欲嫖妓，持照相機跟監拍照時，為乙○○發現，乙○○為取走該
    相機，竟基於傷害之未必故意，將甲○○○推壓在地，致其身體與地面接觸部分
    產生擦觸撞擊，因之受有左膝、右手手背擦傷等傷害。
二、案經甲○○○訴由高雄市政府警察局小港分局移送台灣高雄地方法院檢察署檢察
    官偵查起訴。
    理  由
一、訊據被告乙○○固供承有於右揭時、地，因告訴人持照相機欲跟監拍照，伊為取
    走照相機，遂與告訴人發生拉扯爭執一情不諱，然矢口否認有何傷害犯行，辯稱
    ：伊未出手毆打告訴人，是告訴人自己跌倒受傷；警察來時，伊正抱住告訴人，
    沒有將其壓在地上云云。惟查：上開告訴人拍得照片後，因被告欲取走該相機，
    雙方發生拉扯，告訴人堅持不放手，遂為被告推壓在地致受有如事實欄所示之傷
    害，警察到場時才將被告拉開等情，業據告訴人甲○○○於警、偵訊及本院調查
    、審理中迭次指訴綦詳，並經證人鄭正雄即到場處理警員到庭證稱：到場時確見
    被告與告訴人二人拉扯而倒在道路上，係伊將被告拉開等語明確（見本院九十年
    五月二十八日訊問筆錄），復有卷附驗傷診斷證明書一份附卷可稽。衡情證人與
    被告既無恩怨嫌隙，理當客觀陳述而無偏頗一方之虞，其上開證言堪予採信；而
    觀之該診斷證明書記載傷勢情形，亦與告訴人指訴：係遭被告推壓在地而受有左
    膝、右手手背擦傷等情節相符。參以被告復亦自承：雙方確因爭奪該相機發生拉
    扯，警察到場時伊正抱住告訴人，是警察將伊拉開等語在卷（九十年一月十八日
    偵訊筆錄詳參），足認告訴人上開指訴：確係被告將其推壓在地而受傷一節，與
    事實相符，堪予採憑，益見被告上開所辯：係告訴人自己跌倒受傷云云，純係畏
    罪避就之詞，委無足取。再按將人推壓在地，身體與地面接觸處會因擦擊受傷，
    為一般人所明知，被告預見此擦傷情節之發生，仍執意推壓告訴人在地，其有傷
    害之未必故意甚明。事證明確，被告犯行堪予認定。
二、核被告所為，係犯刑法第二百七十七條第一項之傷害罪，另其所為亦屬家庭暴力
    防治法之家庭暴力罪，惟因該法對此並無特別刑罰之規定，仍應回歸刑法傷害罪
    論科。審酌被告因細故爭執，為取得該相機所照得照片，即將其配偶即告訴人推
    壓在地成傷，犯罪動機及手段均可議，且犯罪後猶飾詞圖卸，態度惡劣，未見具
    體悔過認錯表現，及迄今亦未與告訴人達成民事和解，賠償其損害，惟告訴人所
    受傷勢輕微，犯罪情節非屬重大等一切情狀，量處如主文所示之刑。又被告行為
    後，中華民國刑法第四十一條第一項業於九十年一月十日修正公布，同年月十二
    日生效，雖被告所犯為最重本刑三年以下有期徒刑之罪，且經本院量處拘役二十
    日，依其行為時即修正前刑法第四十一條之規定，所宣告之刑本得易科罰金，然
    其行為後刑法第四十一條既經修正，且修正後新法規定得宣告易科罰金之範圍，
    較修正前之舊法為廣，自應依刑法第二條第一項前段「從新從輕」原則，適用裁
    判時之法律即修正後之刑法第四十一條第一項之規定，併予諭知易科罰金之折算
    標準。
據上論斷，應依刑事訴訟法第二百九十九條第一項前段，刑法第二條第一項前段、第
二百七十七條第一項、修正後第四十一條第一項，罰金罰鍰提高標準條例第一條前段
、第二條，判決如主文。
本案經檢察官莊榮松到庭執行職務。
中      華      民      國      九十     年      七      月    二十三   日
                                  臺灣高雄地方法院刑事第六庭
                                      審判長法  官   趙家光
                                            法  官   李怡諄
                                            法  官   林韋岑
右正本證明與原本無異。
如不服本判決，應於判決送達後十日內，向本院提出上訴狀。
                                            書記官   董明惠
中      華      民      國      九十     年      七      月    二十三   日
附錄本判決論罪科刑法條
中華民國刑法第二百七十七條第一項：（普通傷害罪）
傷害人之身體或健康者，處三年以下有期徒刑、拘役或一千元以下罰金。


司法院資訊處製作；財團法人民間司法改革基金會備份。
